【裁判字號】    99,交訴,13
【裁判日期】    990630
【裁判案由】    交通肇事逃逸
【裁判全文】
臺灣基隆地方法院刑事判決              99年度交訴字第13號
公  訴  人  臺灣基隆地方法院檢察署檢察官
被      告  己○○
選任辯護人  黃丁風律師
            黃雅羚律師
上列被告因交通肇事逃逸案件，經檢察官提起公訴（99年度偵續
字第10號），被告就被訴事實為有罪之陳述，經本院合議庭裁定
由受命法官獨任以簡式審判程序審理，判決如下：
    主  文
己○○駕駛動力交通工具肇事，致人受傷而逃逸，處有期徒刑陸
月，如易科罰金以新台幣壹仟元折算壹日。緩刑年。
    事實及理由
一、本案被告己○○所犯者非為死刑、無期徒刑、最輕本刑為3
    年以上有期徒刑之罪或高等法院管轄之第一審案件，其於準
    備程序進行中，先就被訴事實為有罪之陳述，經告知其簡式
    審判程序之旨，並聽取公訴人、被告之意見後，本院合議庭
    業已依刑事訴訟法第273條之1第1項規定，裁定由受命法官
    以簡式審判程序進行本案之審理。
二、本件證據應補充記載：被告於本院準備程序及審判時之自白
    。其餘犯罪事實、證據及應適用之法條，均引用如附件檢察
    署檢察官起訴書之記載。
三、爰審酌被告之品行，犯罪之動機、目的、手段，且明知不論
    其駕車肇事後是否應負刑事過失責任，均應先對傷者加以救
    護，以減少死傷，此亦為人類對生命、身體之基本尊重，詎
    被告於肇事後竟漠視被害人所受之身體傷害，不僅未積極加
    以救護，反而駕車逃逸，其行為所造成之危害非輕及其犯罪
    後坦承犯行之態度等一切情狀，量處如主文所示之刑，並諭
    知易科罰金之折算標準，以示懲戒。
四、末查，被告未曾因故意犯罪受有期徒刑以上刑之宣告，此有
    臺灣高等法院被告前案紀錄表在卷供參，其等僅因一時失慮
    而為本件犯行，本件犯行之情節尚非重大，又被告於本院審
    理中坦承犯行，並已與被害人就民事賠償部分調解成立（詳
    卷附調解筆錄），並已賠償調解應給付之金額，被告經此科
    刑教訓，應能知所警惕而不致再犯，故本院認所宣告之有期
    徒刑，以暫不執行為適當，爰依刑法第74條第1項第1款規定
    ，諭知緩刑3年，以啟自新。
五、依刑事訴訟法第273條之1第1項、第284條之1、第299條笫1
    項前段、第310條之2，刑法第185條之4、第41條第1項前段
    、第74條第1項第1款，判決如主文。
本案經檢察官甲○○到庭執行職務
中    華    民    國    99    年    6     月    30    日
                  交通法庭法    官  鄭景文
以上正本證明與原本無異。
如不服本判決應於收受送達後10日內向本院提出上訴書狀，並應
敘述具體理由；其未敘述上訴理由者，應於上訴期間屆滿後20日
內向本院補提理由書（均須按他造當事人之人數附繕本）「切勿
逕送上級法院」。
中    華    民    國    99    年    6     月    30    日
                          書 記 官  李繼業
附錄論罪法條：
中華民國刑法第185條之4
    駕駛動力交通工具肇事，致人死傷而逃逸者，處6月以上5年
    以下有期徒刑。
附件：
臺灣基隆地方法院檢察署檢察官起訴書
                                      99年度偵續字第10號
    被      告  己○○  女  31歲（民國○○年○○月○○日生）
                        住基隆市○○區○○路192號3樓
                        居基隆市安樂區○○○路1巷174之3
                        號11樓之1
                        國民身分證統一編號：Ｚ000000000號
上列被告因公共危險案件，不起訴處分後，告訴人聲請再議，經
臺灣高等法院檢察署檢察長發回續行偵查終結，認應該提起公訴
，茲將犯罪事實及證據並所犯法條分敘如下：
        犯罪事實
一、己○○於民國98年6月12日13時30分許，駕駛車號6972—KU
    號之自用小客車，沿基隆市○○路往中山二路方向行駛，行
    經中華路與復旦路交岔路口，不慎與沿復旦路左轉中華路由
    戊○○所騎乘之車號275—BKQ號重機車發生擦撞，致戊○○
    人車倒地後，受有頭部外傷併左側蜘蛛網膜下出血及右側顳
    葉腦挫傷出血之傷害（所涉過失傷害案件，業經臺灣基隆地
    方法院以98年度基交簡字第448號判決判處拘役50日確定）
    ，詎己○○明知其駕駛動力交通工具肇事，已致人受傷，不
    但未下車察看及幫助救護戊○○，反基於肇事逃逸之犯意，
    駕車逃離現場，嗣經目睹上情之陳爾中騎乘機車上前追趕，
    在距現場約600公尺處，攔阻並質問己○○，己○○始佯稱
    正欲迴轉，無奈返回原處。
二、案經戊○○之妻乙○○○訴由基隆市警察局第四分局報告偵
    辦。
        證據並所犯法條
一、證據清單：
  ┌──┬───────────┬───────────┐
  │編號│證據名稱              │待證事項              │
  ├──┼───────────┼───────────┤
  │一  │告訴代理人即被害人陳焜│被告己○○肇事逃逸之事│
  │    │明之女丁○○之指訴    │實                    │
  ├──┼───────────┼───────────┤
  │二  │證人陳爾中之證詞      │被告肇事後，加速逃逸，│
  │    │                      │其上前攔阻，並質問「你│
  │    │                      │撞到人了，妳知不知道」│
  │    │                      │等語，被告未顯驚訝，亦│
  │    │                      │未表示不知已肇事，反稱│
  │    │                      │其正欲迴轉，惟距現場5 │
  │    │                      │公尺處及100公尺處均可 │
  │    │                      │迴轉，被告竟在距現場60│
  │    │                      │0公尺處始迴轉等事實   │
  ├──┼───────────┼───────────┤
  │三  │證人即基隆市警察局交通│其在現場詢問被告肇事後│
  │    │隊警員張逢忠之證詞    │為何未停車，被告僅表示│
  │    │                      │其後方有很多車輛，不易│
  │    │                      │迴轉，故至前方迴轉等語│
  │    │                      │，未提及其主觀上不知已│
  │    │                      │肇事之事實            │
  ├──┼───────────┼───────────┤
  │四  │被告己○○之供詞      │其車輛之擦撞點在駕駛座│
  │    │                      │車門，且其有聽到碰撞聲│
  │    │                      │，故被告辯稱渾然不覺肇│
  │    │                      │事云云，顯不足採信之事│
  │    │                      │實                    │
  ├──┼───────────┼───────────┤
  │五  │道路交通事故現場圖、道│被告肇事致被害人受有傷│
  │    │路交通事故調查報告表、│害，且被告車輛之擦撞點│
  │    │照片12張、國立臺灣大學│在駕駛座車門等事實    │
  │    │醫學院附設醫院診斷證明│                      │
  │    │書                    │                      │
  └──┴───────────┴───────────┘
二、核被告所為，係犯刑法第185條之4之公共危險罪嫌。請審酌
    被告犯後飾詞狡辯，毫無悔意，從重量刑。
三、依刑事訴訟法第251條第1項提起公訴。
    此    致
臺灣基隆地方法院
中    華    民    國    99    年     3    月    19    日
                              檢  察  官  丙○○
本件正本證明與原本無異
中    華    民    國    99    年    3     月    23    日
                              書  記  官  鍾向昱
附錄所犯法條：
中華民國刑法第185條之4（肇事遺棄罪）
駕駛動力交通工具肇事，致人死傷而逃逸者，處6月以上5年以下
有期徒刑。

司法院資訊處製作；財團法人民間司法改革基金會備份。
